臺灣花蓮地方法院刑事判決
110年度易字第330號
公  訴  人  臺灣花蓮地方檢察署檢察官
被      告  王寶龍



            王紀霏



            莊順德


上  一  人
選任辯護人  賴淳良律師
            胡孟郁律師
被      告  潘秀鳳



選任辯護人  林之翔律師
上列被告因贓物等案件，經檢察官提起公訴（110年度偵字第510
0號、第5830號、第6107號、第6111號），本院判決如下：
    主  文
王寶龍犯如附表各編號主文欄所示之罪，各處如附表各編號主文
欄所示之刑及沒收。應執行有期徒刑肆年。
王紀霏犯如附表各編號主文欄所示之罪，各處如附表各編號主文
欄所示之刑及沒收。應執行有期徒刑參年。
潘秀鳳犯故買贓物罪，共貳罪，各處有期徒刑參月，如易科罰金
，均以新臺幣壹仟元折算壹日。應執行有期徒刑伍月，如易科罰
金，以新臺幣壹仟元折算壹日。其餘被訴部分無罪。 
莊順德無罪。
    事  實
一、王寶龍與王紀霏共同基於竊盜之犯意聯絡，意圖為自己不法
    之所有，由王紀霏駕駛車牌號碼0000-00號自用小客車搭載
    王寶龍，於附表編號1至6所示之時間、地點，由王寶龍持客
    觀上對人之生命、身體、安全構成威脅且具有危險性，足供
    兇器使用之鋼筋、油壓剪、美工刀，竊取台灣電力股份有限
    公司（下稱台電公司）所有如附表編號1至6所示之電纜線，
    王寶龍得手後，再由王紀霏搭載王寶龍至位於花蓮縣○○鄉○○
    村○○路0段00巷000號之廠房，由王寶龍將竊得之電纜線截斷
    成每段約40公分，並以美工刀剝除外皮後，王寶龍再持剝完
    外皮後留下之銅線，至位於花蓮縣○○鄉○○村○○○○街0號之金
    燦興實業有限公司（下稱「金燦興回收廠」）變賣，王寶龍
    並將變賣後獲取之價金朋分予王紀霏。
二、潘秀鳳擔任金燦興回收廠之員工，其可預見王寶龍於民國11
    0年9月2日至同年10月29日前之某兩日，持以變賣如附表編
    號1至5所示之電纜線材（即銅線）為台電公司之物，屬於來
    路不明之贓物，非經合法標售不得任意故買，仍基於縱若該
    等銅線為贓物而故買亦不違反其本意之犯意，在金燦興回收
    廠，以一公斤新臺幣（下同）180元之價格，向王寶龍收購
    該等銅線。
三、嗣王寶龍、王紀霏於附表編號6之時間、地點竊得電纜線後
    ，由王紀霏駕駛上開車輛搭載王寶龍行經花蓮縣瑞穗鄉193
    縣道89.8公里處，於110年10月29日20時55分適遇員警執行
    路檢，經王紀霏同意檢查車輛，發現甫竊得之電纜線3捆，
    及鋼筋9支、頭燈1個、老虎鉗1把、一字起子1支、電纜剪1
    把，再循線持本院核發之搜索票前往花蓮縣○○鄉○○村○○路0
    段00巷000號廠房搜索，並扣得油壓剪2把、美工刀4支、鉗
    子4支、電線剪4支，而悉上情。
四、案經花蓮縣警察局鳳林分局、花蓮縣警察局吉安分局報告暨
    臺灣花蓮地方檢察署檢察官主動簽分偵查後起訴。
    理  由
甲、有罪部分
壹、證據能力方面
一、按被告以外之人於司法警察或司法警察官調查中所為之陳述
    ，除有刑事訴訟法第159條之2所規定與審判中之陳述不符、
    或同法第159條之3各款所規定不能到庭接受詰問之事由，並
    經證明具有可信之特別情況，且為證明犯罪事實之存否所必
    要者外，無證據能力。查證人即被告王寶龍於警詢時所為之
    陳述，係被告潘秀鳳以外之人於審判外之陳述，且經被告潘
    秀鳳之辯護人於本院審理時對於該等陳述之證據能力表示異
    議，本院審酌被告王寶龍於警詢時之陳述並無上引條文規定
    之事由，故無證據能力。
二、又照相機拍攝之照片，係依機器之功能，攝錄實物形貌而形
    成之圖像，除其係以人之言詞或書面陳述為攝取內容，並以
    該內容為證據外，照片所呈現之圖像，並非屬人類意思表達
    之言詞或書面陳述，當不在刑事訴訟法第159條第1項所規定
    「被告以外之人於審判外之言詞或書面陳述」之範圍內，其
    有無證據能力，自應與一般物證相同，端視其取得證據之合
    法性及已否依法踐行證據之調查程序，以資認定（最高法院
    97年度台上字第3854號判決意旨參照）。經查，卷附之電纜
    線外皮剝除後之棄置現場照片及外皮近照比例尺，乃屬機械
    性紀錄特徵，亦即經由攝影機鏡頭取景，將透過鏡頭形成之
    畫面存入或映寫入底片或電磁紀錄檔案，再還原於紙上，該
    等照片既係透過攝錄後經沖印所得，與本件犯罪事實具有關
    聯性，並經本院審理時依法提示調查，是上開照片自得作為
    認定本案犯罪事實之證據。是被告潘秀鳳之辯護人辯稱該等
    照片屬於傳聞證據，無證據能力云云，委無可採。
三、本判決以下認定事實所引用之被告以外之人於審判外之言詞
    或書面證據等供述證據，檢察官、被告王寶龍、王紀霏、被
    告潘秀鳳及辯護人均已表示同意具有證據能力，或未於言詞
    辯論終結前聲明異議，而本院審酌各該證據作成時之情況，
    並無違法不當或證明力明顯過低之瑕疵，亦認以之作為證據
    應屬適當，是依刑事訴訟法第159條之5規定，認均有證據能
    力。
四、另本院以下所引用之非供述證據，均與本件事實具有關聯性
    ，且核屬書證、物證性質，又查無事證足認有違背法定程式
    或經偽造、變造所取得等證據排除之情事，復經本院依刑事
    訴訟法第164條、第165條踐行物證、書證之調查程序，亦堪
    認均具有證據能力。
貳、實體方面
一、犯罪事實一（即被告王寶龍、王紀霏部分）：
㈠附表編號1至6所示犯罪事實，業經被告王寶龍坦承不諱；附表
  編號1至5所示犯罪事實，業據被告王紀霏坦認在卷，核與證人
  即同案被告王紀霏、王寶龍、證人林柏良、葉鈞祿於警詢、偵
  訊時所證述之情節相符（見鳳警偵字第1100013728號卷〈下稱
  警卷一〉第2頁至11頁、110年度偵字第5100號卷〈下稱偵卷一〉
  第61頁至66頁、第75頁至79頁、110年度偵字第6107號卷〈下稱
  偵卷二〉第78頁至81頁、第86頁、第113頁至118頁、第148頁至
  151頁、吉警偵字第1100028102號卷〈下稱警卷二〉第125頁至13
  9頁、110年度偵字第5830號卷〈下稱偵卷三〉第19頁至24頁、第
  37頁至41頁、偵卷二第75頁至78頁、第81頁、警卷二第243頁
  至253頁），並有搜索扣押筆錄、扣押物品目錄表、贓物認領
  保管單、刑案照片、車牌號碼0000-00號車輛詳細資料報表、
  拋棄電纜線外皮棄置現場照片、刑案現場照片、電纜線竊案平
  面圖、金燦興回收廠照片及營利事業登記證、本院110年度聲
  搜字第278號搜索票、搜索扣押照片、被告王紀霏之行動通訊
  裝置採證同意書、失竊電纜線時地一覽表、花蓮區處電訊（力
  ）線路失竊表、被告王紀霏之手機通訊內容照片、受（處）理
  案件證明單、電力（訊）線路失竊現場調查報告表、車牌號碼
  0000-00號車輛預測路線資料、犯罪時地一覽表、犯罪現場照
  片、電纜線外皮照片在卷可憑（見警卷一第14頁至19頁、第22
  頁至28頁、警卷二第65頁至75頁、第77頁至81頁、第89頁、第
  271頁至237頁、第141頁至143頁、第149頁至159頁、第161頁
  至171頁、第265頁至269頁、第173頁至183頁、第263頁、警卷
  三第37頁至69頁、警卷四第43頁至45頁、第177頁至179頁、第
  47頁、第193頁至195頁、第203頁至207頁、第227頁至229頁、
  第243頁至245頁、第253頁至259頁、第267頁、第303頁至397
  頁、第399頁至433頁、偵卷二第118頁至142頁、第144頁），
  足認被告王寶龍、王紀霏之任意性自白，核與事實相符，應堪
  採信。
㈡至附表編號6之犯罪事實，訊據被告王紀霏固坦承其曾至附表編
  號6之地點，惟矢口否認有何竊盜之犯行，辯稱：我是事後才
  知道有那些電纜線，被告王寶龍搬的時候，我不知情，我在車
  上，被告王寶龍一個人下車處理，我當時只負責開車等語。經
  查：
　⒈被告王寶龍基於竊盜之犯意，意圖為自己不法之所有，搭乘
    被告王紀霏駕駛之車牌號碼0000-00號自用小客車，前往附
    表編號6所示之地點，被告王寶龍持客觀上足供兇器使用之
    鋼筋、油壓剪、美工刀，竊取台電公司所有如附表編號6所
    示之電纜線等事實，為被告王紀霏所不爭執，核與證人即同
    案被告王寶龍、證人葉鈞祿、林柏良於警詢、偵訊時所證述
    之情節相符（見警卷一第2頁至8頁、偵卷一第61頁至63頁、
    警卷一第9頁至11頁、警卷二第251頁至253頁），並有搜索
    扣押筆錄、扣押物品目錄表、贓物認領保管單、刑案照片、
    花蓮區處電訊（力）線路失竊表、電力（訊）線路失竊現場
    調查報告表在卷足參（見警卷一第14頁至19頁、第22頁至27
    頁、警卷四第195頁、第207頁），故此部分事實，先堪認定
    。
　⒉查被告王寶龍於110年12月24日警詢時陳述：壽豐鄉壽豐村壽
    農87號之260公尺、291公尺（即附表編號1）電纜風雨線是
    我跟被告王紀霏所竊取，於110年9月2日凌晨，被告王紀霏
    駕駛9725-KQ號車輛載我至現場，我請他去等候，下車後我
    從後車廂拿出鐵條7至8支、破壞剪1支，用鐵條爬到電纜線
    桿上，用破壞剪去剪電纜線，電纜線脫落後，我擷取地面上
    的電纜線，並放置到上開車輛的後車廂內，他的車距離行竊
    的地方約200公尺。壽豐鄉豐里段303-3地號附近的電纜風雨
    線（即附表編號2）也是我跟被告王紀霏竊取的，竊取方式
    同上述等語（見偵卷二第114頁至115頁）；又於110年12月2
    4日偵訊時證述：9月30日、10月7日這兩次（即附表編號3、
    5）被告王紀霏都有去，他在車上等我，而9月2日、9月13日
    、9月30日、10月7日竊取電纜線後，被告王紀霏都有幫我載
    去志學住處等語（見偵卷二第149頁至150頁），由上述被告
    王寶龍之證詞可見，被告王紀霏於附表編號1、2、3、5所示
    之時間、地點，與被告王寶龍共同竊取電纜線，其等之分工
    方式為被告王紀霏駕駛車輛搭載被告王寶龍至行竊現場，並
    由被告王寶龍下車持工具竊取電纜線，再將竊得之電纜線放
    置於車輛之後車廂內，於被告王寶龍行竊期間，被告王紀霏
    會將車輛停放於距離行竊地點約200公尺處，待被告王寶龍
    竊得電線後，被告王紀霏復搭載被告王寶龍返回住處。從而
    ，於附表編號6所示之時間即110年10月29日前，被告王寶龍
    、王紀霏即以上開方式多次共同遂行竊盜犯行，則難認被告
    王紀霏於110年10月29日對被告王寶龍下車竊取電纜線後，
    將電纜線放置於車輛之後車廂乙節全然不知。
　⒊尤以，警方於110年10月29日擴大臨檢勤務，於同日20時50分
    許攔截被告王紀霏駕駛之車牌號碼0000-00號自用小客車，
    發現副駕駛座之座位下方有工業用電纜剪1支、老虎鉗1支、
    一字起子1支、頭燈1組、鋼筋9支，並在該車後車廂內查得
    電纜線3捆，此有偵查報告、刑案照片、扣押物品目錄表為
    憑（見警卷一第1頁、第18頁、第22頁至27頁），可徵警方
    於110年10月29日實施臨檢時，在被告王紀霏之車輛上查獲
    前開犯罪工具與遭竊之電纜線，又被告王寶龍將上開犯罪工
    具均置於副駕駛座，未特別藏匿，而工業用電纜剪為十分龐
    大之工具，一般視力正常之人不可能忽視或未看見，則被告
    王紀霏對於被告王寶龍行竊一事，實難諉為不知，並參以員
    警係於後車廂內發現遭竊之電纜線3捆，是可推知該次行竊
    ，被告2人應係以與之前相同之分工方式遂行，堪予認定。
　⒋另被告王紀霏曾於110年12月1日偵訊時自承：「（問：除了
    在吉安壽豐你有和王寶龍一起去行竊外，還有去其他地方嗎
    ？）答：玉里有，就是王寶龍被抓這次，新城沒有。」等語
    （見偵卷三第21頁），足認被告王紀霏曾於偵查中自白其於
    附表編號6所示之時間、地點與被告王寶龍共同行竊，則被
    告王紀霏於本院中翻異前詞，改稱該次其對於被告王寶龍之
    竊盜行為不知情云云，難認可採。
　⒌至被告王寶龍雖於警詢、偵訊時供稱：附表編號6部分，被告
    王紀霏不知道我在竊取電纜線，他在抓鱉云云，然衡以被告
    王寶龍、王紀霏為父子關係，關係緊密，被告王寶龍本有迴
    護被告王紀霏之高度可能，故被告王寶龍之陳述，無從對被
    告王紀霏為有利之認定。
㈢綜上，被告王寶龍、王紀霏之犯行均堪認定，均應予依法論科
  。
二、犯罪事實二（即被告潘秀鳳部分）：
㈠訊據被告潘秀鳳固坦承其曾於上開期間，收購被告王寶龍所變
  賣之銅線等事實，惟矢口否認有何故買贓物罪之犯行，被告潘
  秀鳳及其辯護人辯稱：被告王寶龍至金燦興回收廠變賣銅線時
  ，已將銅線截成約2至3公分長度，看起來像是廢料；又台電公
  司至金燦興回收廠宣導時，未告知銅線上刻有「TPC」字樣，
  故被告潘秀鳳未發覺該等銅線為台電公司所有；且被告潘秀鳳
  以一公斤180元收購該等銅線，未明顯低於市價；及被告潘秀
  鳳單純為金燦興回收廠之員工，領固定薪資，未收取任何利潤
  ，實無收購贓物之動機；另被告潘秀鳳縱未給被告王寶龍簽署
  廢棄物資源回收切結書，僅屬行政管理上之疏失，難以執此推
  論被告潘秀鳳有故買贓物之犯意等語。
㈡經查，被告潘秀鳳為金燦興回收廠之員工，其曾於上開期間，
  在金燦興回收廠，以一公斤180元之價格向被告王寶龍收購銅
  線等事實，為被告潘秀鳳所不爭執，核與證人即被告王寶龍、
  王紀霏於偵訊時所證述之情節相吻合（見偵卷二第75頁至77頁
  、第78頁至80頁），並有金燦興回收廠照片、花蓮縣政府營利
  事業登記證、被告王寶龍與被告王紀霏犯罪時地一覽表、犯罪
  現場照片、電纜線外皮照片附卷可稽（見警卷二第89頁、第27
  1頁至273頁、偵卷二第118頁至144頁），是被告潘秀鳳客觀上
  確有收購如附表編號1至5所示之銅線（即電纜線經剝皮處理後
  所留之銅線）之事實，首堪認定。
㈢按行為人有無犯罪之故意，乃個人內在之心理狀態，惟有從行
  為人之外在表徵及其行為時之客觀情況，依經驗法則審慎判斷
  ，方能發現真實（最高法院88年度台上字第1421號判決意旨參
  照）。又刑法上故買贓物罪之贓物認識，應包括直接故意及間
  接故意，即對贓物有不確定之認識仍予收買，亦應成立本罪；
  質言之，對於所買受之物，毋庸認識其係犯何罪所得之物，及
  其犯人為誰，均可成立該罪。申言之，行為人之故意包括直接
  故意與間接故意，即對贓物有不確定之認識而仍收買之，即應
  成立故買贓物罪，如不相識者，未合理交代來源而兜售貨品，
  因其來源不明心疑其為贓物，貪圖價廉或其他考慮而予以收購
  之，亦應成立故買贓物罪。（最高法院79年度台上字第2876號
  判決意旨參照）。經本院參酌以下事證，足認被告潘秀鳳於收
  購如附表編號1至5所示之銅線時，主觀上確有故買贓物之間接
  故意：
　⒈證人即被告王寶龍於本院審理時證述：於110年9月至10月間
    ，我竊取台電公司的電纜線後，將電纜線剝皮，並切成30、
    40公分的長度，拿裡面一條、一條被拆散的銅線去金燦興回
    收廠變賣，沒有拿去其他地方變賣，變賣前我沒有再將銅線
    切斷，也沒有特別抽出刻有「TPC」字樣的銅線。我去金燦
    興回收廠變賣兩次，我用布袋或手提袋裝銅線，兩次的重量
    都是幾十公斤，變賣價格為一公斤180元，跟我接洽的人是
    被告潘秀鳳，她說當時的行情價就是180元，她沒有要我留
    姓名、電話、簽立廢棄物資源回收切結書等語（見本院卷第
    468頁至477頁）；復稽以被告王寶龍所棄置之電纜線外皮照
    片（見警卷二第223頁至227頁），可見被告王寶龍確實將電
    纜線截成每段約30公分至40公分後，再剝除外皮取出裡面之
    銅線變賣，足證其所證述之內容實非無據。
　⒉又證人即告訴代理人林柏良於本院審理時證稱：扣押物的風
    雨線，是一般在架空電纜上面看到的導線，是PVC風雨線22
    平方公釐，將外皮剝除後，我們公司在所有導線中芯線上面
    ，都刻有「TPC」字樣，提供資源回收廠在收售來路不明電
    線時，可以將導線剝除後查看中心導線，每將近10公分左右
    就會刻印「TPC」電力公司之圖樣，供資源回收廠參考。台
    電風雨線的特色，為黑色導線居多，內芯是銅線，22導線都
    是7股，中芯1股，外圍6股纏繞，因為這是風雨線，所以比
    一般的電線硬。我於110年間去過金燦興回收廠宣導2次，當
    時向被告潘秀鳳宣導防竊的經過，是我們當天會同刑大，刑
    大統一召集台電、中華電信等公司，由縣警局安排抽查，剛
    好於1月29日抽查金燦興回收廠。我們到現場宣導不要收來
    路不明的贓線，會提供海報、分頁小手冊給用戶參考，也會
    告知所有的資源回收廠中芯線裡面印有台電「TPC」的標記
    等語（見本院卷第457頁至466頁）；再參以卷附之花蓮縣政
    府「民生竊盜專案」、「擴大聯合查贓」及「偷竊電纜防制
    」聯合查緝小組聯合稽查行動計畫表、花蓮區營業處拒回收
    台電失竊電纜線宣導紀錄表（見本院卷第289頁至290頁、第
    292頁），足見證人林柏良於110年1月29日，確實與花蓮縣
    政府、環保局、警察局、中華電信等單位至金燦興回收廠宣
    導防竊，被告潘秀鳳並於「參加宣導人員資料」欄位上簽名
    ，故證人林柏良上述證詞，堪信為真實。
　⒊另衡以被告王寶龍、證人林柏良與被告潘秀鳳間並無怨隙仇
    恨，彼此間素不相識，故其等實無故意虛構事實誣陷被告潘
    秀鳳故買贓物之動機存在，且被告王寶龍指證銷贓管道，對
    其所坦認之各次竊盜犯行，均無法律上減刑之利益存在，是
    以，被告王寶龍、證人林柏良上開所證內容，具有相當之可
    信度。
　⒋由被告王寶龍、證人林柏良上述證詞可知，被告王寶龍會將
    本案所竊取之電纜線截成一段約30至40公分之長度後，再將
    電纜線之外皮剝除，取出裡面之銅線至金燦興回收廠變賣，
    變賣次數共兩次，每次均將銅線蒐集至袋子裡後攜帶至金燦
    興回收廠，由被告潘秀鳳負責收購，一公斤之銅線價格為18
    0元，被告王寶龍兩次均變賣幾十公斤之銅線；另證人林柏
    良曾至金燦興回收廠向被告潘秀鳳宣導不得收購台電電線，
    除了發放宣導海報、手冊之外，亦告知被告潘秀鳳台電電線
    之中芯線刻有台電公司「TPC」之字樣，此部分事實，應可
    認定。
　⒌再者，經本院勘驗扣案物即台電PVC風雨線22m²（共3條，勘
    驗其中2條有裸露銅線的風雨線），勘驗結果如下：裸露銅
    線較長之台電PVC風雨線﹕全長40.5公分，直徑為0.9公分（
    含7條銅線與塑膠外皮），銅線本身直徑約0.15公分。一端
    為裸露銅線，裸露銅線部分長度為31.5公分，另一端銅線則
    有黑色塑膠外皮包覆，長度為9公分。裸露之銅線，有6條銅
    線是以旋轉方式捆在一起，另一條則獨立被拉出來。獨立之
    銅線，上面以直式格式刻有「TPC」字樣，約9公分距離就刻
    有一個「TPC」字樣。其餘捆在一起之銅線，外觀上無「TPC
    」字樣；裸露銅線較短之台電PVC風雨線﹕全長40公分，直徑
    為0.9公分（含7條銅線與塑膠外皮），銅線本身直徑約0.15
    公分。一端為裸露銅線，裸露銅線部分長度為15公分，另一
    端銅線則有黑色塑膠外皮包覆，長度為25公分。裸露之銅線
    ，共有7條銅線，看的出來銅線原本係捆在一起，後來被拆
    開，可看見每條銅線之樣貌。其中有一條銅線，上面以直式
    格式刻有「TPC」字樣，約9公分距離刻有一個「TPC」字樣
    。其餘6條銅線，則均未刻有「TPC」字樣，亦未有其他記號
    等情，有本院勘驗筆錄可證（見本院卷第455頁），足證台
    電之PVC風雨線22m²中心之銅線刻有「TPC」字樣，每10公分
    即刻有一次該字樣，為肉眼可見，毋庸使用特別之技術或設
    備辨識，一般視力正常之人即可透過肉眼辨識出該銅線為台
    電電線內之銅線，而被告王寶龍於變賣本案銅線時，並未特
    別將刻有「TPC」字樣之銅線取出再持以變賣，業經其證述
    如前，則被告潘秀鳳僅需稍加檢查，即可發現被告王寶龍變
    賣之銅線中，有些許銅線上刻有「TPC」字樣，但被告潘秀
    鳳卻仍加以收購之，難認其對於收購台電之銅線乙情，全然
    不知情。
　⒍再衡酌被告王寶龍出售予被告潘秀鳳之銅線，因被告王寶龍
    係將銅線截成每段40公分變賣，故若以每段40公分估算，附
    表編號1所變賣之銅線約1378段、編號2所變賣之銅線約553
    段、編號3所變賣之銅線約513段、編號4所變賣之銅線約295
    段、編號5所變賣之銅線約460段，被告王寶龍並分為兩次變
    賣，故每次變賣之數量甚多，自外觀以觀，已可疑係來路不
    明之銅線，而被告潘秀鳳竟未詳加詢問，亦未就每次向被告
    王寶龍購買之銅線，記載銅線種類、收購日期、價額及重量
    ，並登記被告王寶龍之個人基本資料，或影印證件資料，難
    謂其主觀上對被告王寶龍所出售之銅線係來路不明贓物一節
    ，毫無所悉。
　⒎況被告潘秀鳳從事資源回收業已10年，業據其供承在卷（見
    偵卷二第82頁），其於向被告王寶龍收購銅線之際，已有相
    當歷練及經驗，對於資源回收業者經常可能收到贓物之情，
    應已有所認識，自當謹慎小心，理應有更高之警覺性，自宜
    就銅線作何用途，為何數量如此之多等細節，再加詢問，被
    告潘秀鳳未進一步查詢，難謂已盡查證之義務，且被告潘秀
    鳳亦自承台電公司人員曾至金燦興回收廠宣導，其知悉如何
    判斷台電公司之電線等語，被告潘秀鳳以資源回收為業，並
    曾接受查察及宣導，即應有辨別之能力，再依據銅線之數量
    、刻有「TPC」之外觀以觀，顯可懷疑非來自一般水電、家
    庭用之銅線，被告潘秀鳳自外觀應可質疑該等銅線來源之合
    法性。從而，被告潘秀鳳未加以查證即收購本案銅線，其主
    觀上自有對於收購之物品係贓物與否不予在意之不確定故意
    ，已堪認定。
㈣被告潘秀鳳及其辯護人前開辯詞不可採之理由：
　⒈被告潘秀鳳固辯稱證人林柏良至金燦興回收廠宣導時，未告
    知台電銅線上刻有「TPC」字樣，故其不知情，且被告王寶
    龍係將銅線截成2至3公分，其無法辨識銅線彈性云云。然而
    ，被告王寶龍係將銅線截成30至40公分變賣予金燦興回收廠
    ，並非2至3公分，業經本院認定如前，被告潘秀鳳此部分辯
    解殊無可採。準此，被告潘秀鳳顯然可依其專業能力測試銅
    線之彈性，進而識別是否為台電之銅線；又縱使證人林柏良
    未宣導台電之銅線上刻有「TPC」字樣一事，但該字樣為刻
    於銅線上以肉眼可辨識之標記，僅需多加檢查、確認即可發
    覺，故被告潘秀鳳對此實難諉為不知。
　⒉又於110年9月1日至110年10月31日之銅線價格為粗銅線一公
    斤180元，細銅線一公斤145元等節，有花蓮縣廢棄物回收商
    業同業公會111年4月19日花廢公宜字第1110419號函在卷可
    稽（見本院卷第409頁），而被告潘秀鳳以一公斤180元向被
    告王寶龍收購銅線，該價錢為固定金額無調整空間，經被告
    王寶龍證述如前，被告潘秀鳳收購之價格雖合於市價，然購
    買價格並非判斷行為人有無故買贓物犯意之唯一標準，且故
    買贓物罪不以行為人具有直接故意為限，對於贓物有不確定
    之認識而仍收買者，亦應成立贓物罪，被告潘秀鳳主觀上具
    有故買贓物之不確定故意等情，業據本院論斷如上，縱使其
    購買價格與市場行情並非顯不相當，仍無礙於本院對其故買
    贓物犯意之認定。
　⒊被告潘秀鳳針對未給予被告王寶龍簽立廢棄物資源回收切結
    書之理由，僅辯稱：被告王寶龍大約於107年有寫過，因為
    當時被告王寶龍有帶孫子來，我想說沒有人會帶小孩還做這
    種事情，就沒有讓他簽等語，惟被告潘秀鳳亦自承：可疑的
    、不常來的、沒有看過的或第一次來的客人，我會讓他簽立
    廢棄物資源回收切結書等語（見本院卷第483頁至484頁），
    查被告王寶龍前曾於107年4月27日簽署廢棄物資源回收切結
    書，有該切結書可考（見本院卷第245頁），迄至本案被告
    王寶龍赴金燦興回收廠變賣銅線之日期，已經過3年餘，被
    告王寶龍顯非經常光顧之人，被告潘秀鳳卻未讓被告王寶龍
    再次簽立廢棄物資源回收切結書，況曾有他人出售10公斤之
    銅線（價格為1650元），仍簽署廢棄物資源回收切結書之情
    形（見警卷二第315頁），則被告王寶龍既不常至金燦興回
    收廠，並出售大量之銅線，其並無毋庸簽立切結書之正當理
    由，故被告潘秀鳳未要求被告王寶龍簽立切結書，已有可疑
    。
　⒋另被告潘秀鳳雖僅為金燦興回收廠之員工，領取固定薪水，
    不因收購較多物品而獲利，其收購贓物之動機薄弱，然犯罪
    動機與其行為是否構成故買贓物罪之判斷，並無直接關連，
    屬於量刑上之判斷因子，故不影響本件犯罪事實之認定。
㈤綜上，被告潘秀鳳及其辯護人所辯各節，均不足採，本件事證
  已臻明確，被告潘秀鳳之犯行均堪認定，應予依法論科。
三、論罪科刑：
㈠被告王寶龍、王紀霏部分：
　⒈核被告王寶龍、王紀霏就附表編號1至6所為，均係犯刑法第3
    21條第1項第3款之攜帶兇器竊盜罪。
　⒉被告王寶龍、王紀霏所犯6罪間，彼此有犯意聯絡，行為分擔
    ，應論以共同正犯。
　⒊被告王寶龍、王紀霏所犯6罪間，犯意各別，行為互殊，應予
    分論併罰。
　⒋被告王寶龍構成累犯之說明：
　　⑴按被告構成累犯之事實及應加重其刑之事項，均應由檢察
      官主張並具體指出證明之方法後，經法院踐行調查、辯論
      程序，方得作為論以累犯及是否加重其刑之裁判基礎。又
      所謂檢察官應就被告構成累犯事實「具體指出證明方法」
      ，係指檢察官應於法院調查證據時，提出足以證明被告構
      成累犯事實之前案徒刑執行完畢資料，例如前案確定判決
      、執行指揮書、執行函文、執行完畢（含入監執行、易科
      罰金或易服社會勞動執行完畢、數罪係接續執行或合併執
      行、有無被撤銷假釋情形）文件等相關執行資料，始足當
      之(最高法院110年度台上字第5660號判決意旨參照)。
　　⑵查本件起訴書於犯罪事實欄記載被告王寶龍構成累犯之前
      科，主張應依司法院釋字第775號解釋、刑法第47條第1項
      累犯規定加重其刑度，且就被告王寶龍構成累犯之事實及
      應加重其刑事項，除有卷附之臺灣高等法院被告前案紀錄
      表外，公訴檢察官另提出前案確定判決及執行指揮書，堪
      認檢察官已具體指出證明方法。而被告王寶龍前因竊盜案
      件，經本院以108年度花簡字第133號判決判處有期徒刑3
      月確定，於108年10月10日徒刑執行完畢，有上開判決、
      臺灣花蓮地方檢察署執行指揮書電子檔紀錄在卷可參（見
      本院卷第621頁至623頁）。
　　⑶本院審酌司法院釋字第775號解釋文及理由之意旨，被告王
      寶龍前曾因竊盜案件，經法院判決有罪確定並執行完畢，
      業如前述，其受上開徒刑執行完畢，理應產生警惕作用，
      返回社會後能因此自我控管，不再因相同行為而觸犯有期
      徒刑以上之罪，詎仍無視法律禁令，不知悛悔而再犯本案
      ，且為涉犯相同類型之犯罪，顯見被告王寶龍之刑罰反應
      力確屬薄弱，且具有特別之惡性，倘仍以最低法定本刑為
      量刑之下限，未能反應其本件業經施以刑罰手段後，均無
      法改過之犯罪情節，而與罪刑相當原則有違。有鑑於此，
      認須延長被告王寶龍之矯正期間，助其再社會化，並兼顧
      社會防衛之效果，暨考量其犯罪所造成法秩序等公益之危
      害，避免再犯之效果高低等因素，爰均依刑法第47條第1
      項加重其刑。
⒌爰審酌被告王寶龍於本案前，有多次犯竊盜罪遭法院科刑之紀
  錄，足見其素行非佳（不重複評價累犯部分），被告王紀霏則
  無涉犯竊盜罪之前科紀錄，有其等之臺灣高等法院被告前案紀
  錄表可查；又被告王寶龍、王紀霏未思以正當管道獲取所需財
  物，僅因一己私慾，即漠視法令禁制，恣意竊取他人所有之財
  物據為己有，所為實有害於社會經濟秩序與他人財產安全，益
  徵其等法治觀念殊有偏差，顯然缺乏尊重他人財產權之觀念，
  且所竊取之電纜線為民生用品，其等肆意將電纜線切斷，恐造
  成社會大眾用電不便或造成無法預測之嚴重危害，影響層面廣
  大，所為實應予非難，並應從重量刑；併考量被告王紀霏否認
  附表編號6所示犯行，此部分犯後態度難認良好；再念及被告
  王寶龍犯後坦承全部犯行，被告王紀霏坦承附表編號1至5所示
  犯行，被告2人並於本院中與告訴人代理人林柏良達成調解，
  有本院調解筆錄足佐（見本院卷第207頁至208頁）；兼衡被告
  王寶龍自陳國中肄業之智識程度、入監前從事鐵工、月收入約
  5、6萬元、扶養孫子；被告王紀霏自陳高職肄業之智識程度、
  從事鐵工、月收入不固定、扶養1名未成年子女之生活狀況（
  見本院卷第611頁），及其等犯罪之動機、手段、目的、分工
  角色等一切情狀，分別量處如附表所示之刑，再審酌被告2人
  各次犯罪時間之間隔、所竊得財物價值、各次犯罪情節、犯後
  態度等情狀，定應執行刑如主文所示。
㈡被告潘秀鳳部分：
　⒈核被告潘秀鳳所為，均係犯刑法第349條第1項之故買贓物罪
    。
　⒉被告潘秀鳳所犯2罪間，犯意各別，行為互異，應予分論併罰
    。
　⒊爰審酌被告潘秀鳳可預見被告王寶龍出售之銅線為來路不明
    之贓物，基於不確定故意，仍猶購買之，助長他人從事財產
    犯罪之歪風，增加偵查機關查緝財產犯罪之困難，並加劇告
    訴人追索遭竊財物之難度，所為誠屬非是；又被告潘秀鳳犯
    後否認犯行，犯罪態度難認良好；惟念及被告潘秀鳳前未曾
    因故意犯罪受有期徒刑以上刑之宣告，有臺灣高等法院被告
    前案紀錄表可佐，素行良好，且未因本件犯行獲得任何利益
    （詳後述）；兼衡被告潘秀鳳自陳高職畢業之智識程度、從
    事資源回收業、月收入約3萬元、扶養1名未成年子女與公公
    之生活狀況（見本院卷第611頁），及其犯罪手段、動機、
    犯行所生危害尚非嚴重等一切情狀，分別量處如主文所示之
    刑，及衡酌其犯罪時間間隔非長、犯罪手段類似、侵害法益
    同一等情狀，定應執行之刑如主文所示，並均諭知易科罰金
    之折算標準。
四、沒收：
㈠按供犯罪所用之物，屬於犯罪行為人者，得沒收之，刑法第38
  條第2項前段定有明文。經查，扣案之鋼筋9支、油壓剪2把、
  電纜剪1把、美工刀4支，均為被告王寶龍所有，並為供其實施
  如附表所示各次竊盜犯行所用等情，業據被告王寶龍於本院審
  理中供陳明確（見本院卷第604頁），均屬供被告王寶龍犯罪
  所用之物，應依前開規定於其所犯主文項下宣告沒收。
㈡被告王寶龍、王紀霏所竊得如附表編號1至5所示之電纜線，均
  未扣案，然被告2人業與告訴人代理人林柏良於本院中達成調
  解，約定賠償予告訴人，業如前述，倘再予追徵其等之犯罪所
  得，殊屬重複剝奪被告2人之財產，而有過苛之虞，爰依刑法
  第38條之2第2項規定，不予宣告沒收、追徵。
㈢被告潘秀鳳部分，其於本院中供稱：收購物品後，會由老闆賣
  掉與決定如何處理，不在我的工作範圍內等語（見本院卷第48
  5頁），核與被告莊順德供述：收購的銅線會賣給臺北的大盤
  商等語相合（見本院卷第188頁），是難認被告潘秀鳳因收購
  被告王寶龍出售之銅線而獲得任何犯罪所得，故不予宣告沒收
  、追徵。
㈣另被告王寶龍、王紀霏所竊得如附表編號6所示之電纜線，業已
  扣案並發還，有卷附之贓物認領保管單可查（見警卷一第19頁
  ），依刑法第38條之1第5項規定，爰不予宣告沒收。
㈤其餘扣案物，均與本案無關，業據被告王寶龍、王紀霏陳述在
  卷，故均不予宣告沒收。
乙、無罪部分
壹、公訴意旨略以：
、被告莊順德為址設花蓮縣○○鄉○○○○街0號之金燦興回收廠之負
    責人，負責收購資源回收物品。被告王寶龍於110年9月初至
    10月底間，先後3次將上開竊得之電纜線1,279公尺（已扣除
    附表編號6所示之電纜線），切為每段約40公分長之銅線後
    持以前往金燦興回收廠銷售（以每段剪為40公分計算，共計
    剪為3,198支電纜紅銅裸線）。被告莊順德明知被告王寶龍
    持以販售之電纜線業經剝去外皮，每次近1,000支，自外觀
    即可分辨該數量頗巨、品質極高之紅銅A+電纜線來路不明，
    合理懷疑應為贓物，竟故意以低於市價（每公斤回收市價為
    每公斤230元）之每公斤180元價格，向被告王寶龍大量收購
    上開贓物，並為避免檢警追查其與被告王寶龍之犯行，長期
    免除被告王寶龍簽具「廢棄物資源回收切結書」之義務，以
    避免遭警溯源清查。被告莊順德明知被告潘秀鳳所收購動輒
    1,000支之上開紅銅為每段約為40公分長之全新優質紅銅電
    纜線，竟同意被告潘秀鳳長期收購上開紅銅線，並由被告莊
    順德定期售予上游中盤商，以獲取不法利益。因認被告莊順
    德涉犯刑法第349條第1項之故買贓物罪等語。
二、被告潘秀鳳除本院上述論罪科刑之2次故買贓物犯行外，於1
    10年9月初至10月底間，另有1次向被告王寶龍收購台電公司
    之銅線，而涉犯刑法第349條第1項之故買贓物罪等語。
貳、按犯罪事實應依證據認定之，無證據不得認定犯罪事實；不
    能證明被告犯罪者，應諭知無罪之判決，刑事訴訟法第154
    條第2項、第301條第1項分別定有明文。又認定不利於被告
    之事實，須依積極證據，苟積極證據不足為不利於被告事實
    之認定時，即應為有利於被告之認定，且認定犯罪事實所憑
    之證據，雖不以直接證據為限，間接證據亦包括在內，然而
    無論直接或間接證據，其為訴訟上之證明，須達於通常一般
    人均不致有所懷疑，而得確信其為真實之程度，始得據為有
    罪之認定（最高法院30年上字第816號、76年台上字第4986
    號判例意旨參照）。另刑事訴訟法第161條第1項規定，檢察
    官就被告犯罪事實，應負舉證責任，並指出證明之方法，故
    檢察官對於起訴之犯罪事實，應負提出證據及說服之實質舉
    證責任，倘其所提出之證據，不足為被告有罪之積極證明，
    或其指出證明之方法，無從說服法院以形成被告有罪之心證
    ，基於無罪推定之原則，自應為被告無罪判決之諭知（最高
    法院92年台上字第128號判例意旨參照）。
參、公訴意旨認被告莊順德、潘秀鳳涉犯故買贓物罪之罪嫌，無
    非係以被告王寶龍、王紀霏於警詢、偵查及本院中之供述、
    被告莊順德、潘秀鳳於警詢及偵查中之供述、犯罪時地一覽
    表、現場指認照片、廢棄物資源回收切結書影本、被告王寶
    龍指認電纜線外皮剝除後之棄置現場照片及外皮近照比例尺
    等件為其主要之論據。
肆、訊據被告莊順德固坦承其為金燦興回收廠之負責人，被告潘
    秀鳳曾向被告王寶龍收購電纜線等事實，惟堅詞否認有何故
    買贓物之犯行，被告莊順德及其辯護人辯稱：被告莊順德所
    經營之金燦興回收廠，主要業務為蒐集廢鐵，收購銅線非主
    要業務，而被告莊順德另有自助洗衣店、興建民宿等事業需
    經營，故金燦興回收廠之收購事宜均由被告潘秀鳳負責，被
    告莊順德於案發時不在場，也不知情；又被告潘秀鳳未以低
    於市價之價格購入被告王寶龍竊得之銅線，被告王寶龍將銅
    線截成未滿20公分之長度，導致被告潘秀鳳無法判斷該等銅
    線是否有彈性，進而判斷是否屬於台電公司所有等語。經查
    ：
一、被告莊順德為金燦興回收廠之負責人。被告王寶龍於110年9
    月2日至同年10月29日前之某兩日，先後2次將竊得之電纜線
    持以前往金燦興回收廠變賣，並由被告潘秀鳳以每公斤180
    元之價格，向被告王寶龍收購該等銅線之事實，為被告莊順
    德所不爭執，核與證人即被告王寶龍、王紀霏於偵訊時所證
    述之情節相符（見偵卷二第75頁至77頁、第78頁至80頁），
    並有金燦興回收廠照片、花蓮縣政府營利事業登記證、被告
    王寶龍與被告王紀霏犯罪時地一覽表、犯罪現場照片、電纜
    線外皮照片附卷可佐（見警卷二第89頁、第271頁至273頁、
    偵卷二第118頁至144頁），故此部分事實，首堪認定。
二、查證人即被告王寶龍於110年12月22日偵訊時證述：我所竊
    得的電纜線，都拿去金燦興回收廠變賣。我會先將電纜線的
    皮削掉，再截成一段一段，大約20至30公分，是被告潘秀鳳
    負責收購，沒有男生，她曾經問我電纜線是否為我的等語（
    見偵卷二第79頁至80頁）；又於110年12月24日偵訊時證稱
    ：我跟被告王紀霏一起去金燦興回收廠變賣兩次電纜線、一
    次廢鐵，都是由被告潘秀鳳收購等語（見偵卷二第150頁）
    ；復於本院審理時證陳：我於110年9月至10月間，至金燦興
    回收廠變賣我竊取的電纜線共兩次，跟我接洽的人是被告潘
    秀鳳等語（見本院卷第469頁）。
三、又證人即被告王紀霏於偵訊時證陳：我跟被告王寶龍去金燦
    興回收廠時，我只在車上等被告王寶龍去賣，但我有看到收
    購的人，收購電纜線的人都是被告潘秀鳳，我只有看到一個
    人而已等語（見偵卷二第76頁至77頁）。
四、再證人即被告潘秀鳳於本院審理時證稱：我在金燦興回收廠
    工作十年多，公司會給我收購銅線的價格，價格是固定的，
    有變動時公司才會告知，被告莊順德幾乎都不在公司，所以
    收購物品業務都是我決定，我不會告知被告莊順德收購物品
    的種類與價格，被告莊順德負責決定收購後的物品如何處理
    。被告莊順德曾經交代過，只要收購電纜線都要製作資源回
    收切結書，且不能收購台電公司的電纜線。被告王寶龍來變
    賣銅線時，被告莊順德不在場，他很少在公司等語（見本院
    卷第483頁至488頁）。
五、勾稽上述證人之證詞可知，被告王寶龍至金燦興回收廠變賣
    銅線時，兩次均由被告潘秀鳳負責接洽與收購，被告莊順德
    均不在現場，此部分事實，被告王寶龍、王紀霏、潘秀鳳所
    證述之情節均為一致，應可認定為真實；又因被告莊順德大
    部分時間不在金燦興回收廠，且金燦興回收廠之收購價格為
    固定，故被告潘秀鳳在收購被告王寶龍之銅線或其他物品前
    ，不會事先詢問被告莊順德，收購後，亦不會告知被告莊順
    德，被告莊順德甚至曾交代被告潘秀鳳不得收購台電公司之
    電纜線。從而，難認被告莊順德對於被告潘秀鳳收購本件銅
    線乙情，主觀上知悉或曾經同意；況且，卷內亦無其他證據
    資料可證被告莊順德對此知情、同意，自難以故買贓物罪相
    繩之。
伍、被告潘秀鳳及其辯護人之辯詞，詳見前述（第甲、貳、二、
    ㈠點）。經查，證人即被告王寶龍於警詢時證稱：印象中我
    於9月至10月間有去金燦興回收廠販賣銅管線、廢鐵共三次
    ，販賣竊取的電纜銅線只有其中兩次等語（見偵卷二第118
    頁）；續於偵訊時證述：我去金燦興回收廠變賣物品，有兩
    次是賣電纜線，一次是賣廢鐵等語（見偵卷二第150頁）；
    復於本院審理時證陳：我去過金燦興回收廠3次，110年9月
    、10月這兩次是去賣電纜線，還有去過一次是賣廢鐵等語（
    見本院卷第477頁），足見被告王寶龍迭次於警詢、偵訊、
    本院審理時均一致證稱其至金燦興回收廠變賣兩次所竊取之
    銅線；又證人即被告王紀霏於偵訊時證述：被告王寶龍跟我
    曾經賣過一些工作上的廢鐵等語（見偵卷二第77頁），可認
    被告王寶龍確實曾至金燦興回收廠出售廢鐵，其證稱至金燦
    興回收廠變賣過兩次銅線、一次廢鐵乙節，應非子虛，實可
    採信。而被告潘秀鳳於本院中供稱：我忘記被告王寶龍來變
    賣過幾次銅線等語（見本院卷第189頁），卷內復無其他積
    極證據證明被告王寶龍至金燦興回收廠變賣3次台電之銅線
    ，故被告潘秀鳳此部分犯行，即屬無法證明。
陸、綜上所述，公訴意旨所提出之證據或所指出之證明方法，不
    足為被告莊順德犯故買贓物罪、被告潘秀鳳犯第3次故買贓
    物罪之積極證明，或說服本院形成有罪之心證。是以，揆諸
    前揭條文及判例意旨，礙難僅憑推測或擬制之方法，即率為
    被告莊順德犯故買贓物罪與被告潘秀鳳犯第3次故買贓物罪
    有罪之論斷，基於罪疑應為有利被告2人之認定及無罪推定
    原則，自應為無罪之諭知。
據上論斷，應依刑事訴訟法第299條第1項前段、第301條第1項，
刑法第28條、第321條第1項第3款、第349條第1項、第47條第1項
、第51條第5款、第41條第1項前段、第38條第2項前段，刑法施
行法第1條之1，判決如主文。
本案經檢察官王怡仁提起公訴，檢察官林于湄到庭執行職務。
中　　華　　民　　國　　111 　年　　6 　　月　　29　　日
　　　　　　　　　刑事第四庭  審判長法　官　梁昭銘
　　　　　　　　　                  法  官　高郁茹
　　　　　　　　　                  法  官  林思婷
以上正本證明與原本無異。
如不服本判決應於收受送達後20日內向本院提出上訴書狀，並應
敘述具體理由。其未敘述上訴理由者，應於上訴期間屆滿後20日
內向本院補提理由書(均須按他造當事人之人數附繕本)「切勿逕
送上級法院」。告訴人或被害人如對於本判決不服者，應具備理
由請求檢察官上訴，其上訴期間之計算係以檢察官收受判決正本
之日期為準。
辯護人依據刑事訴訟法第346條、公設辯護人條例第17條及律師
法第32 條第2項、第36條等規定之意旨，尚負有提供法律知識、
協助被告之義務（含得為被告之利益提起上訴，但不得與被告明
示之意思相反）。
因疫情而遲誤不變期間，得向法院聲請回復原狀。　　　　　　
中　　華　　民　　國　　111 　年　　6 　　月　　29　　日

                                    書記官  黃添民
附錄本案論罪科刑法條：　　　　　　　　　
刑法第321條
犯前條第一項、第二項之罪而有下列情形之一者，處六月以上五
年以下有期徒刑，得併科五十萬元以下罰金：
一、侵入住宅或有人居住之建築物、船艦或隱匿其內而犯之。
二、毀越門窗、牆垣或其他安全設備而犯之。
三、攜帶兇器而犯之。
四、結夥三人以上而犯之。
五、乘火災、水災或其他災害之際而犯之。
六、在車站、港埠、航空站或其他供水、陸、空公眾運輸之舟、
    車、航空機內而犯之。
前項之未遂犯罰之。　　　　　　　　　
刑法第349條　　
收受、搬運、寄藏、故買贓物或媒介者，處五年以下有期徒刑、
拘役或科或併科五十萬元以下罰金。
因贓物變得之財物，以贓物論。　　　　　　　　　　　　　　
附表：
編 號 時間 地點（均位於花蓮縣） 物品名稱 數量   （公尺）        主文 1 110年9月2日凌晨 壽豐鄉○○村○○00號 （壽豐高幹#95-16~21）  PVC風雨線 22mm² 260 王寶龍共同犯攜帶兇器竊盜罪，處有期徒刑拾壹月。扣案之鋼筋玖支、油壓剪貳把、電纜剪壹把、美工刀肆支均沒收之。 王紀霏共同犯攜帶兇器竊盜罪，處有期徒刑玖月。   壽豐鄉○○村○○00號（壽豐高幹#61-23~27）（起訴書誤繕為壽豐高幹#95-16~21，見警卷四第245頁） PVC風雨線 22mm²  （起訴書誤繕為23mm²，見警卷四第245頁） 291  2 110年9月13日凌晨 壽豐鄉○○段000-0地號附近 （太平#29右26~右29 太平#29右11~右12）  PVC風雨線 22mm² 221 王寶龍共同犯攜帶兇器竊盜罪，處有期徒刑拾月。扣案之鋼筋玖支、油壓剪貳把、電纜剪壹把、美工刀肆支均沒收之。 王紀霏共同犯攜帶兇器竊盜罪，處有期徒刑捌月。 3 110年9月30日凌晨 ○○段0000地號 (五區#26左16-2) PVC風雨線 22mm²     205 王寶龍共同犯攜帶兇器竊盜罪，處有期徒刑拾月。扣案之鋼筋玖支、油壓剪貳把、電纜剪壹把、美工刀肆支均沒收之。 王紀霏共同犯攜帶兇器竊盜罪，處有期徒刑捌月。 4 110年10月5日凌晨 ○○段0000-0地號附近 (溪口#97A-5~-6) PVC風雨線 22mm² 118 王寶龍共同犯攜帶兇器竊盜罪，處有期徒刑玖月。扣案之鋼筋玖支、油壓剪貳把、電纜剪壹把、美工刀肆支均沒收之。 王紀霏共同犯攜帶兇器竊盜罪，處有期徒刑柒月。 5 110年10月7日凌晨 壽豐鄉○○村○○0號附近 (魚塘#6右9~低2) PVC風雨線 22mm² 184 王寶龍共同犯攜帶兇器竊盜罪，處有期徒刑玖月。扣案之鋼筋玖支、油壓剪貳把、電纜剪壹把、美工刀肆支均沒收之。 王紀霏共同犯攜帶兇器竊盜罪，處有期徒刑柒月。 6 110年10月29日凌晨  富里鄉○○村 （新興高支10號低壓桿1至4支） PVC風雨線 22mm² 261 （起訴書誤繕為210，見警卷四第207頁） 王寶龍共同犯攜帶兇器竊盜罪，處有期徒刑拾月。扣案之鋼筋玖支、油壓剪貳把、電纜剪壹把、美工刀肆支均沒收之。 王紀霏共同犯攜帶兇器竊盜罪，處有期徒刑拾壹月。